臺灣屏東地方法院刑事判決　　　　　　　　　　　　　九十一年度易字第五四號
　　公　訴　人　臺灣屏東地方法院檢察署檢察官
　　被　　　告　甲○○
右列被告因贓物案件，經檢察官提起公訴（九十一年度偵字第一八四一號），本院判
決如左：
    主  文
甲○○故買贓物，處罰金伍仟元，如易服勞役，以佰元折算壹日。
    事  實
一、甲○○於民國九十年三、四月間某日，在屏東縣枋山鄉枋山村內，明知姓名年籍
    不詳之人向其兜售之ＨＴＤ－０５２號重型機車為來路不明之贓車（機車為乙○
    ○○於八十五年五月十九日四時許，在新竹市○區○○里○○路○路前所失竊）
    ，仍基於故買贓物之犯意，以新台幣五千元之價格購入，並將車殼、鑰匙重新更
    換，且懸掛其所有之ＰＸＺ－２８９號車牌後，供做日常交通工具使用，迨九十
    一年二月二十一日下午四時三十分許，在屏東縣枋山鄉○○村○○路二十九號自
    宅前，為警查獲並扣得前述機車一輛（業已發還）及鑰匙一支。
二、案經屏東縣警察局枋寮分局報請臺灣屏東地方法院檢察署檢察官偵查起訴。
    理  由
一、訊據被告甲○○固坦承購買上揭機車騎用之事實，惟矢口否認有何前揭犯行，並
    辯稱：伊以五千元買的，係買廢鐵，不知係贓車云云。經查：被告於警詢時供稱
    ：該車係我向路旁叫賣收舊貨業專賣機車的買回來騎的，因沒有車牌我就將我原
    有已賣掉所留下的重機車號牌ＰＸＺ－２８９號懸掛該車上，我是認為很便宜購
    買起來當作巡視農田及住家附近方便騎之交通工具，我有生疑，但該舊貨商告知
    我係舊廢鐵價格，所以我就買了，買後一個月就更換外殼了，因附有之鑰匙不見
    了，所以我又另外打造一支鑰匙（參九十一年二月二十一日警訊筆錄）等語，被
    告既自承因價格低曾生疑，且因無車牌而換上自己之車牌，又更換機車外殼之情
    ，衡諸常情，此舉顯有塑造機車係合法外觀並掩飾原有機車原貌之行為，被告焉
    有不知該車係贓車之理，其所辯委無足採。再參之，證人即機車失主乙○○○證
    稱：外殼未失竊前是綠色而現在改為黑色外殼，開關處現變得很不好開，似乎有
    被其他鑰匙強行開啟致使開關處很不好開，不過外表沒有被破壞的跡象（參九十
    一年三月二十二日第二次警訊筆錄）等語，該車之外觀既無何破壞痕跡，何以有
    廢鐵誤認之情，被告所辯，自屬無據。此外，復有車籍作業系統查詢認可資料、
    車輛竊盜失竊資料個別查詢報表、屏東縣警察局尋獲電腦輸入單、贓物認領保管
    單、查獲機車照片二幀等在卷可稽，且有扣案之鑰匙一支可佐，本件事證已臻明
    確，被告犯行洵堪認定，應依法論科。
二、核被告甲○○所為，係犯刑法第三百四十九條第二項之故買贓物罪。爰審酌被告
    僅為貪圖小利予以買受，增加被害人追索困難，犯罪動機、目的、手段、所生危
    害，及犯罪後毫無悔意，其犯罪後態度不佳等一切情狀，量處如主文所示之刑，
    並諭知易服勞役之折算標準，以資儆懲。
三、扣案之鑰匙一支，為被告自行打造，為其所有，然非供犯罪所用，亦非犯罪所得
    ，爰不為沒收之諭知，附此敘明。
據上論斷，應依刑事訴訟法第二百九十九條第一項前、刑法第三百四十九條第二項、
第四十二條第二項，罰金罰鍰提高標準條例第一條前段、第二條，判決如主文。
本案經檢察薛水生到庭執行職務
中      華      民      國      九十一      年      五    月    二十八  日
                                      臺灣屏東地方法院刑事第二庭
              審判長法  官  吳永宋
                                                法  官  陳松檀
                                                法  官  李淑惠
右正本證明與原本無異。
如不服本判決應於收受本判決後送達後十日內向本院提出上訴書狀，其未敘述上訴理
由者，並得於提起上訴後十日內向本院補提理由書狀（均須按他造當事人之人數附繕
本 ）「切勿逕送上級法院」
                                          書記官        魏慧夷
中      華      民      國      九十一      年      五    月   二十八   日
附錄論罪法條
刑法第三百四十九條
收受贓物者，處三年以下有期徒刑、拘役或五百元以下罰金。
搬運、寄藏、故買贓物或為擔保者，處五年以下有期徒刑、拘役或科或併科一千元以
下罰金。
因贓物變得之財物，以贓物論。
